臺灣臺北地方法院民事判決
原　　　告　夏展實業股份有限公司
法定代理人　乙○○
訴訟代理人　丙○○
被　　　告　嘉新食品化纖股份有限公司
法定代理人　甲○○
上列當事人間請求給付票款等事件，本院於民國96年10月29日言
詞辯論終結，判決如下：
    主  文
被告應給付原告新臺幣伍拾肆萬參仟參佰柒拾伍元，及如附表(二)
所示之利息。
原告其餘之訴駁回。
訴訟費用新臺幣伍仟玖佰伍拾元由被告負擔。
    事  實
一、原告主張：被告於民國95年間向其購買麵粉袋，曾於95年10
    月11日、95年11月10日及96年3月31日簽發票面金額分別為
    新臺幣（下同）58,275元、118,125元及118,125元，到期日
    為96年2月28日、96年2月28日及96年3月1日，由中華商業銀
    行股份有限公司營業部擔當付款之本票各乙紙，用以支付部
    分貨款，惟屆期提示遭退票，其133,875元及114,975元貨款
    經開立統一發票請款後，迄未獲付款，被告計積欠543,375
    元。為此，依票據及買賣法律關係起訴，並聲明：被告應如
    數給付上開欠款，及如附表(一)所示之利息。
二、被告未於言詞辯論期日到場，伊之抗辯依聲明異議狀，略以
    ：伊前向本院聲請重整及緊急處分，經本院於96年1月4日以
    96年度聲字第138號民事裁定准予緊急處分，被告不得履行
    債務云云。
三、原告主張之上開事實，業據其提出本票、退票理由單、銷貨
    單及統一發票等件為證，且被告經相當期日之合法通知，未
    於言詞辯論期日到場，前開聲明異議狀亦僅為經緊急處分之
    抗辯，自堪信其主張之事實為真正。
四、雖被告辯以前揭情詞，惟被告業撤回重整之聲請，有本院查
    詢單可憑，本院96年度聲字第138號民事裁定所諭知之禁止
    為一定行為之緊急處分即失附麗，自無礙於原告債權之行使
    ，此項抗辯於法未合，自難採取。
五、按在票據上簽名者，依票上所載文義負責。發票人應照票據
    文義擔保本票之支付，又本票發票人所負責任，與匯票承兌
    人同。付款人於承兌後應負付款之責，執票人向本票債務人
    行使追索權時，得請求自到期日起之利息，如無約定利率者
    ，依年利息百分之6計算，票據法第5條、第121條、第52條
    第1項、第97條第1項第2款分別定有明文。次依民法第367條
    規定，買受人對於出賣人，有交付約定價金及受領標的物之
    義務，被告未給付貨款，既如前述，則原告請求被告如數給
    付，應認有理。又給付有確定期限者，債務人自期限屆滿時
    起，負遲延責任。給付無確定期限者，債務人於債權人得請
    求給付時，經其催告而未為給付，自受催告時起，負遲延責
    任。其經債權人起訴而送達訴狀，或依督促程序送達支付命
    令，或為其他相類之行為者，與催告有同一之效力；遲延之
    債務，以支付金錢為標的者，債權人得請求依法定利率計算
    之遲延利息。但約定利率較高者，仍從其約定利率；再應付
    利息之債務，其利率未經約定，亦無法律可據者，週年利率
    為百分之5。同法第229條第1、2項及第233條第1項復有明文
    。原告既稱月初請款，當月月底付款即可（見96年10月29日
    言詞辯論筆錄），則133, 875元及114,975元之貨款於請款
    之當月月底（即95年11月30日、96年12月31日）始為清償期
    ，依上開民法第229條之規定，此部分貨款之遲延利息應自
    95年12月1日及96年1月1日起算，方屬正當。從而，原告請
    求被告給付543,375元，及如附表(二)所示之利息，為有理由
    ，應予准許，逾此部分之請求，則無理由，應予駁回。
六、訴訟費用負擔之依據：民事訴訟法第79條但書。
中　　華　　民　　國　　96　　年　　10　　月　　31　　日
                  民事第六庭    法　官　許純芳
以上正本係照原本作成
如對本判決上訴，須於判決送達後20日內向本院提出上訴狀。
中　　華　　民　　國　　96　　年　　10　　月　　31　　日
                    　　　　　　書記官　潘惠梅
附表(一)：
┌──────┬────────────────┬───────────┐
│計 息 本 金 │利息                            │備註                  │
│（新臺幣）  ├──────────┬─────┼───────────┤
│            │計息期間            │利率(年息)│                      │
├──────┼──────────┼─────┼───────────┤
│58,275元    │自3.1.起至清償日止│6%        │票款                  │
├──────┼──────────┼─────┤                      │
│118,125元   │自3.起至清償日止│6%        │                      │
├──────┼──────────┼─────┤                      │
│118,125元   │自4.2.起至清償日止│6%        │                      │
├──────┼──────────┼─────┼───────────┤
│133,875元   │自11.6.起至清償日止│5%        │買賣                  │
├──────┼──────────┼─────┤                      │
│114,975元   │自12.13.起至清償日止│5%        │                      │
└──────┴──────────┴─────┴───────────┘
附表(二)：
┌──────┬────────────────┬───────────┐
│計 息 本 金 │利息                            │備註                  │
│（新臺幣）  ├──────────┬─────┼───────────┤
│            │計息期間            │利率(年息)│                      │
├──────┼──────────┼─────┼───────────┤
│58,275元    │自3.1.起至清償日止│6%        │票款                  │
├──────┼──────────┼─────┤                      │
│118,125元   │自3.起至清償日止│6%        │                      │
├──────┼──────────┼─────┤                      │
│118,125元   │自4.2.起至清償日止│6%        │                      │
├──────┼──────────┼─────┼───────────┤
│133,875元   │自12.1.起至清償日止│5%        │買賣                  │
├──────┼──────────┼─────┤                      │
│114,975元   │自1.1.起至清償日止│5%        │                      │
└──────┴──────────┴─────┴───────────┘
